【裁判字號】    97,中交簡上,1125
【裁判日期】    980219
【裁判案由】    公共危險
【裁判全文】
臺灣臺中地方法院刑事判決        97年度中交簡上字第1125號
上  訴  人
即  被  告  甲○○
上列上訴人因公共危險案件，不服本院臺中簡易庭97年度中交簡
字第2542號中華民國97年11月12日第一審簡易判決（聲請簡易判
決處刑案號：臺灣臺中地方法院檢察署97年度速偵字第4693號）
，提起上訴，本院管轄之第二審合議庭判決如下：
    主    文
上訴駁回。
    犯罪事實及理由
一、本案經本院審理結果，認為第一審判決適用刑法第185條之3
    、第41條第1項前段，刑法施行法第1條之1，判處上訴人即
    被告甲○○（下稱被告）服用酒類，不能安全駕駛動力交通
    工具而駕駛，應處拘役40日，如易科罰金，以新臺幣（下同
    ）2000元折算1日；經核認事用法俱無違誤，量刑亦稱妥適
    ，應予維持。故本件之犯罪事實、理由及證據均引用第一審
    判決書之記載（如附件）。
二、上訴意旨略以：被告因為家庭經濟貧困，又屬單親家庭，有
    小孩及母親尚待扶養，且現所居住之住處每月租金1萬元，
    而被告每月薪資僅有2萬4000元，望能從輕量刑等語。
三、按關於刑之量定，係實體法上賦予法院得為自由裁量之事項
    ，苟已斟酌刑法第57條各款所列情狀，而未逾越法定刑度，
    或濫用其權限，即不得任意指摘為違法，最高法院72年臺上
    字第6696號、75年臺上字第7033號等判例要旨、95年度臺上
    字第7315號、95年度臺上字第7364號等判決要旨可資參照；
    又按在同一犯罪事實與情節，如別無其他加重或減輕之原因
    ，下級審法院量定之刑，亦無過重或失輕之不當情形，則上
    級審法院對下級審法院之職權行使，原則上應予尊重，最高
    法院85年度臺上字第2446號判決意旨足資參酌。查本件被告
    所犯之刑法第185條之3之公共危險罪，其法定本刑為「一年
    以下有期徒刑、拘役或十五萬元以下罰金」，而原審考量被
    告呼氣酒精濃度高達每公升1.34毫克，逾法定不得駕駛動力
    交通工具之標準值甚遠，且因酒駕而肇事撞損他人停放路旁
    自用小客車，顯見其無法正常駕駛動力交通工具之程度非輕
    ，被告無視政府再三禁令，嚴重醉態駕車並肇事，所為並無
    任何值得憫恕之情狀，故原審依據被告素行及本案所犯具體
    情節，依其職權行使，於法定刑度內量處被告拘役40日，並
    諭知以新臺幣2000元折算1日之易科罰金折算標準，要無任
    何罪刑顯不相當之處，實難謂原審有何違法失當可言。是本
    院審酌上情，認原審量處被告刑度及諭知如易科罰金之折算
    標準，業已依刑法第57條各款規定予以斟酌，堪屬允當。被
    告上訴請求從輕量刑云云，為無理由，應予駁回。
四、據上論斷，應依刑事訴訟法第455條之1第1項、第3項、第37
    3條、第368條，判決如主文。
中    華    民    國    98    年    2     月    19    日
                        臺灣臺中地方法院刑事第十五庭
                            審判長法  官  巫淑芳
                                  法  官  吳崇道
                                  法  官  劉麗瑛
以上正本證明與原本無異。
不得上訴。
                                  書記官  王玟
中    華    民    國    98    年    2     月    19    日


司法院資訊處製作；財團法人民間司法改革基金會備份。
